【裁判字號】    90,自,287
【裁判日期】    901003
【裁判案由】    妨害名譽
【裁判全文】
臺灣板橋地方法院刑事判決                            九十年度自字第二八七號
    自  訴  人  丁○○
    自訴代理人  戊○○
    被      告  乙○○
右列被告因妨害名譽案件，經自訴人提起自訴，本院判決如左：
    主  文
乙○○無罪。
    理  由
一、本件自訴意旨略以：自訴人於民國九十年七月七日晚上十一時騎機車回家至地下
    室汽機車停車場門口，當時右邊車道欄杆未開，復見綠燈准予通行，亦未見來車
    ，又以自訴人之停車位近在地下室汽機車停車場門口左邊後方，遂由左邊車道騎
    機車進入停車位，正值被告開轎車欲駛離停車場，恰與被告遠距會車，被告開車
    出至停車場門口守衛室旁，即停車以閩南語罵道：「幹你娘老雞巴，駛你娘，幹
    你娘」，重複罵三字經約有三分鐘之久，此時停車場守衛甲○○前來規勸，自訴
    人行車雖有不對，然亦非故意，又不敢回話頂嘴，實不該受此侮辱，因認被告涉
    犯刑法第三百零九條之罪嫌等語。
二、按犯罪事實應依證據認定之，無證據不得推定其犯罪事實，刑事訴訟法第一百五
    十四條定有明文；次按認定犯罪事實，須依證據，而所謂證據，係指合法之積極
    證據就犯罪事實能為具體之證明者而言；又認定不利於被告之事實，須依積極證
    據，苟積極證據不足為不利於被告事實之認定時，即應為有利於被告之認定，更
    不必有何有利之證據，最高法院三十年上字第八一六號著有判例。又告訴人之指
    述，無非係以使被告受刑事追訴處罰為目的，有時難免故予誇大，自不得僅以告
    訴人之指述為唯一論據，仍應調查其他必要之證據，以查明是否與事實相符。
三、訊據被告乙○○堅決否認有何公然侮辱犯行，辯稱伊住的大廈停車場入口平常是
    保持綠燈，要欄杆開才能進去，當天我是從地下室出去，有輛機車逆向進來，伊
    就上去跟管理員反應，機車沒有停下來，伊也沒有跟騎機車的人講話，也沒有罵
    過他三字經等語。經查：證人甲○○即上開大廈之管理員結證稱「（問：九十年
    七月七日是否是你執行職務？）是的」、「（問：當天晚上十一點多被告是否有
    開車離開社區？）是的，當天閘門還沒有開，自訴人就逆向行駛下去，剛好被告
    從地下室上來，被告上來之後就質問我為何讓自訴人逆向行駛下去」、「（問：
    當時被告有無出言罵人？）我沒有聽到」、「（問：被告是否向你反應完就離開
    ？）是的」（參見九十年九月十一日訊問筆錄），另證人丙○○即上開大廈之社
    區總幹事證稱九十年七月七日在停車場因會車之糾紛，當時伊不在現場，隔天甲
    ○○有跟伊說機車逆向，差點發生擦撞，一般沒有發生擦撞，就沒有再進一步處
    理等語（詳本院九十年八月二十八日訊問筆錄），核與被告上開所辯情節相符，
    再參以自訴人指稱伊並未與被告交談，伊騎機車要下地下室，與被告會車後，伊
    將車停到地下室停好車之後，聽到被告在一樓守衛邊大罵三字經，但沒有名道姓
    等情（詳本院九十年八月二十八日訊問筆錄），亦可認被告辯稱當時機車沒有停
    下來，伊沒有跟騎機車的人講話一節，為可採信。從而，被告辯稱並未罵自訴人
    三字經，應非子虛，堪予採信。是本件尚難僅憑自訴人單一之指述，即遽為不利
    被告犯罪事實之認定。此外，復查無其他任何積極證據，足資證明被告有何公然
    侮辱之犯行，既不能證明被告犯罪，依法應諭知無罪之判決。
據上論斷，應依刑事訴訟法第三百四十三條、第三百零一條第一項，判決如主文。
中      華      民      國      九十      年      十      月    三      日
                                  臺灣板橋地方法院刑事第三庭
                                          法  官  李  幼  妃
右正本證明與原本無異。
如不服本判決，應於判決送達後十日內，向本院提出上訴狀。
                                          書記官  強  梅  芳
中      華      民      國      九十      年      十      月    四      日


司法院資訊處製作；財團法人民間司法改革基金會備份。
